【裁判字號】    97,勞抗,7
【裁判日期】    970623
【裁判案由】    確認僱傭關係存在等
【裁判全文】
臺灣高等法院民事裁定                   97年度勞抗字第7號
抗  告  人  甲○○
上列抗告人因與佳億環境事業有限公司間確認僱傭關係存在等事
件，對於中華民國97年 2月29日臺灣板橋地方法院96年度勞訴字
第52號裁定提起抗告，本院裁定如下：
    主    文
原裁定關於核定訴訟標的價額部分廢棄。
本件訴訟標的價額核定為新台幣壹仟零肆拾陸萬玖仟柒佰零柒元。
抗告訴訟費用新台幣壹仟元由相對人負擔。
    理    由
一按核定訴訟標的之價額，以起訴時之交易價額為準，無交易價
  額者，以原告就訴訟標的所有之利益為準；又因定期給付或定
  期收益涉訟，以權利存續期間之收入總數為準，期間未確定時
  ，應推定其存續期間，但其期間超過10年者，以10年計算，民
  事訴訟法第77條之1第2項、第77條之10分別定有明文。
二本件抗告人於民國96年 6月15日向原法院起訴，聲明請求：(一)
  確認抗告人與相對人佳億環境事業有限公司間僱傭關係存在，
  (二)相對人應給付抗告人新臺幣（下同）90萬元及自起訴狀繕本
  送達翌日起至清償日止按年利率5％ 計算之利息（參見原法院
  重勞調字卷第３頁），因屬財產權訴訟，應依民事訴訟法第77
  條之10之規定，推定僱傭關係存續期間，並據以計算訴訟標的
  價額。 經查，抗告人係44年6月22日出生（參見原法院重勞調
  字卷第6頁）， 於96年6月15日起訴時為51歲又358日。抗告意
  旨雖謂：抗告人至99年間滿55歲時即可依勞動基準法第53條規
  定自請退休，其亦如此規劃等語，惟抗告人起訴時並未就請求
  確認存在之僱傭關係特定至其年滿55歲時為止，且勞動基準法
  第53條規定得自請退休之情形為「工作15年以上年滿55歲者」
  或「工作25年以上者」，抗告人既主張自93年10月20日起受僱
  於相對人（參見原法院重勞調字卷第３頁），則其至99年間滿
  55歲時應尚未工作15年以上，不符合得自請退休之情形。故抗
  告人請求確認之僱傭關係存續期間， 應自96年6月15日起訴時
  計至勞動基準法第54條第1項第1款所定強制退休年齡60歲止，
  為8年又7日即約8.0192年。再依抗告人受僱相對人期間每月薪
  資10萬元（參見原法院重勞調字卷第７頁）計算僱傭關係存續
  期間之收入總數，為9,623,040 元（10萬元×12 ×8.0192 ＝
  9,623,040元）， 加上抗告人請求相對人給付起訴前95年10月
  起至96年6月間之薪資90萬元，減去96年6月份重複計算16日部
  分約53,333元（10萬元÷30×16＝53,333元），本件訴訟標的
  價額應為10,469,707元（9,623,040元＋90萬元－53,333元 ＝
  10, 469,707元）。 原裁定核定本件訴訟標的價額為10,428,
  000元， 尚有未洽，抗告人聲明廢棄，為有理由，爰由本院將
  原裁定此部分廢棄，改判如主文第２項所示。至於原裁定有關
  命繳裁判費部分， 固不得抗告（民事訴訟法第483條規定），
  然原裁定關於核定訴訟標的價額部分既經廢棄，則原裁定關於
  命繳裁判費部分即失所附麗，應俟訴訟標的價額確定後，重命
  抗告人補繳，附此說明。
三據上論結，本件抗告為有理由。依民事訴訟法492 條、第95條
  、第78條，裁定如主文。
中    華    民    國    97    年    6     月    23    日
                    勞工法庭
                        審判長法  官  黃熙嫣
                              法  官  呂太郎
                              法  官  林玲玉
正本係照原本作成。
本裁定除以適用法規顯有錯誤為理由，並經本院許可外，不得再
抗告。如提起再抗告，應於收受後10日內委任律師為代理人向本
院提出再抗告狀。並繳納再抗告費新台幣１千元。
中    華    民    國    97    年    6     月    26    日
                              書記官  倪淑芳


司法院資訊處製作；財團法人民間司法改革基金會備份。
